# 利息资本化的时间问题

提问人：qinwenpeng 时间：2020-06-03 11:47:00
请教各位，我司现在建设周期通常短于 1 年，但涉及跨年度问题（假设建设期为2018.10-2019.7），在此期间发生的借款费用、人工费用及租赁费等在2018-12-31是否可以资本化？虽然借款利息资本化需要满足相当长的建设期间，通常是 1 年以上，但同时准则也说为取得资产合理必要的支出也可资本化，参照存货运费（相当于瞬时），计入存货价值当中，报表列式存货价值时也是包含运费成本的，相当于运费资本化。请问资本化与取得资产合理必要支出计入资产成本是否有矛盾的地方？
说明：公司资金计划安排债资比 7 ： 3 ，一定要借款才能正常开展施工建设。

回答人：chenyiwei
这种情况下，人工费和租赁费如果满足“使固定资产达到预定可使用状态的必要、合理支出”这一条件，则可以资本化；因为购建时间不足一年，故借款费用不建议资本化。